【裁判字號】    92,小上,6
【裁判日期】    920325
【裁判案由】    給付管理費
【裁判全文】
臺灣嘉義地方法院民事裁定  九十二年度小上字第六號
    上  訴  人  乙○○
    被上訴人    帝王學府公寓大廈管理委員會
    法定代理人  甲○○
右當事人間請求給付管理費事件，上訴人對於中華民國九十二年一月二十二日本院朴
子簡易庭九十一年度朴小字第六０號第一審小額民事判決提起上訴，本院裁定如左：
    主        文
上訴駁回。
第二審訴訟費用新台幣陸佰陸拾伍元由上訴人負擔。
    理        由
一、按對於小額程序之第一審裁判提起上訴，非以其違背法令為理由不得為之；上訴
    狀內應記載上訴理由，表明原判決所違背之法令及其具體內容、依訴訟資料可認
    為原判決有違背法令之具體事實，民事訴訟法第四百三十六條之二十四第二項、
    第四百三十六條之二十五分別定有明文，此為上訴必須具備之程式。上訴狀內未
    表明上訴理由者，上訴人應於提起上訴後二十日內，提出理由書於原審法院；未
    提出者，母庸命其補正，由原審法院以裁定駁回之、上訴不合程式或已逾期間或
    法律上不應准許者，第二審法院應以裁定駁回之，民事訴訟法第四百七十一條第
    一項、第四百四十四條第一項前段亦分別定有明文，且依同法第四百三十六條之
    三十二第二項之規定，於小額事件之上訴程序準用之。又所謂「判決違背法令」
    ，依同法第四百三十六條之三十二第二項準用同法第四百六十八條、第四百六十
    九條第一款至第五款之規定，乃指「判決不適用法規或適用不當」或「判決有同
    法第四百六十九條所列各款情形之一」者而言。準此，提起小額程序之第二審上
    訴，不僅應於上訴狀內記載上訴理由，倘以原判決有不適用法規或適用法規不當
    為其上訴理由，其上訴狀或理由書更應有具體之指摘，並揭示該法規之條項或其
    內容，若係成文法以外之法則，應揭示該法則之旨趣，倘為司法院解釋或最高法
    院之判例，則應揭示該判解之字號或其內容；倘以原判決有同法第四百六十九條
    所列各款情形之一者為其上訴理由，其上訴狀或理由書，則應揭示合於該款之事
    實；上訴狀或理由書如未依此項方法表明，即難認為巳對第一審判決之違背法令
    有具體指摘，其上訴自難認為合法（最高法院七十一年台上字第三一四號判例參
    照）。
二、本件上訴人於民國九十二年二月十七日提起第二審上訴，有本院收文章所蓋之日
    期可證，其上訴意旨略以：共用部分之修繕、管理、維謢之費用，全部是由管理
    委員會從公共基金及管理費中提出支付，住戶不用另外分擔，原判決引用公寓大
    廈管理條例第十條第二項之規定，不符實情；又上訴人房屋遭竊，被上訴人不提
    供錄影帶，停車位損壞已二、三年，被上訴人亦不修理，其管理實有疏失，上訴
    人自無須繳納管理費等語。按公寓大廈管理條例第十條第二項係規定：「共用部
    分、約定共用部分之修繕、管理、維護，由管理負責人或管理委員會為之。其費
    用由公共基金支付或由區分所有權人按其共有之應有部分比例分擔之。但修繕費
    係因可歸責於區分所有權人之事由所致者，由該區分所有權人負擔。」，與上訴
    意旨所主張：共用部分之修繕、管理、維謢之費用，全部是由管理委員會從公共
    基金及管理費中提出支付等語，並無不符，上訴人認：原審引用公寓大廈管理條
    例第十條第二項之規定，不符實情云云，容有誤會。此外，經核上訴人之上開上
    訴理由，並未具體表明原審判決有何不適用法規、適用法規不當或民事訴訟法第
    四百六十九條各款之情形，難認對該判決之如何違背法令巳有具體之指摘，上訴
    人逾期迄今仍未補正，依前開規定，其上訴自非合法，應予駁回。
三、據上論結，本件上訴為不合法，依民事訴訟法第四百三十六條之三十二第二項、
    第四百四十四條第一項前段、第四百七十一條第一項、第九十五條、第七十八條
    、第四百三十六條之十九條第一項，裁定如主文。
中      華      民      國    九十二    年      三      月    二十五    日
~B臺灣嘉義地方法院民事第二庭
~B    審判長法  官  林  以  長
~B          法  官  唐  淑  民
~B          法  官  黃  渙  文
右為正本係照原本作成。
不得抗告。
中      華      民      國    九十二    年      三      月    二十五    日
~B          書記官  馮  澤  文


司法院資訊處製作；財團法人民間司法改革基金會備份。
